【裁判字號】    99,重上更(二),130
【裁判日期】    990729
【裁判案由】    殺人未遂等
【裁判全文】
臺灣高等法院臺南分院刑事判決   99年度重上更(二)字第130號
上  訴  人  乙○○
即  被  告
選任辯護人  蘇新竹律師
上列上訴人因殺人未遂等案件，不服臺灣臺南地方法院93年度訴
字第79號中華民國93年9 月3 日第一審判決（起訴案號：臺灣臺
南地方法院檢察署92年度偵字第12638 號），提起上訴，經判決
後，最高法院第二次發回更，本院判決如下：
    主  文
原判決關於乙○○殺人未遂部分撤銷。
乙○○犯殺人未遂罪，處有期徒刑陸年，改造模型槍壹枝（含彈
匣壹個）沒收。
    事  實
一、乙○○於民國86、87年間，在南投縣埔里鎮，向姓名年籍不
    詳綽號「虎哥」之成年男子，購得由德國ROHM廠製RG800 型
    口徑8mm 模型槍，換裝土造金屬槍管而成可發射子彈具有殺
    傷力之改造槍枝2 支（含彈匣2 個，起訴書誤載為「制式手
    槍」）及供上述槍枝使用由口徑8mm 之制式空包彈，加裝直
    徑約5.7 mm金屬彈頭組合而成具有殺傷力之土造子彈32顆（
    乙○○嗣於本案射擊1 顆、另送內政部警政署刑事警察局鑑
    定時試射9 顆），而未經許可非法持有。
二、嗣因李水仁（經原審通緝中）積欠丙○○債款新臺幣28萬元
    尚未全數清償，丙○○屢向李水仁催討債款，致李水仁心生
    不滿。乙○○知悉其事後，竟與李水仁基於共同持有槍枝、
    子彈及剝奪行動自由、傷害之犯意聯絡，由乙○○於92年11
    月20日下午，先交付前開槍枝1 支（含彈匣1 個）及土造子
    彈與李水仁共同未經許可而持有。並於同日晚間10時55分許
    ，委由不知情之吳峰卿以行動電話聯絡丙○○，佯稱李水仁
    欲歸還所欠債款，並約定至李水仁友人王正德位於臺南市○○○路○ 段77巷35號住處交付款項。丙○○與友人甲○○即
    於翌（21）日凌晨0 時許，共乘車牌S4-3171 號自小客車至
    上址巷口處，甫下車時，李水仁即持槍喝令丙○○及甲○○
    上車，乙○○則持其所有之電擊棒1 支（含電擊棒電池1 個
    ）電擊丙○○，惟因丙○○及時閃開而未得逞。乙○○旋又
    持前開另1 枝槍（含彈匣1 個）喝令丙○○、甲○○上車，
    強押其2 人至上開自小客車而剝奪其行動自由。上車後，丙○○坐於左後座，乙○○、李水仁分持上開具殺傷力之槍枝
    各1 支，乘坐於右前座及右後座控制丙○○、甲○○行動自
    由，且指揮監控甲○○駕駛自小客車在臺南市○○路、崇善
    路及生產路一帶繞行。車行途中，李水仁以槍柄敲打丙○○
    頭部，致丙○○頭部外傷，並以加害生命之事，恐嚇丙○○
    稱：「要將你打死埋起來」，乙○○則以前開電擊棒電擊丙○○身體（未能證明成傷）。同日凌晨1 時許，行經生產路
    臺南市警察局第一分局德高派出所附近時，丙○○欲趁隙開
    啟車門跳車報案。乙○○惟恐事跡敗漏，竟單獨萌生殺人之
    犯意，明知以前開具殺傷力槍枝朝丙○○射擊，足以造成丙○○死亡的結果，竟仍於丙○○開啟車門，背對車外跳車逃
    離時，近距離朝丙○○腹部開槍射擊1 發，子彈射入丙○○
    右下腹部，最後停留於左下腹體表，致丙○○腹部槍傷併小
    腸破裂之傷害。丙○○跳車後，隨即前往派出所求救，由警
    員緊急送往成功大學醫學院附設醫院急救，始倖免於難。李
    水仁及乙○○則命甲○○駕車駛離現場，同日凌晨4 時許，
    在臺南市○○○路、安平路口附近，始任由甲○○自行駕駛
    上開自小客車離去，其2 人則自行搭乘計程車離開。嗣經警
    循線先後於同日下午4 時許及6 時20分許，分別在臺南市○○區○○路460 巷內及健康三街107 巷19號頂樓逮獲李水仁
    、乙○○，並扣得乙○○所有供犯罪所用之前開槍枝2 支（
    槍枝管制編號0000000000、0000000000號；含彈匣2 個）、
    土造子彈31顆、已擊發土造子彈彈殼1 顆、電擊棒1 支（含
    電擊棒電池1 個）及與本案犯罪無關之刺刀1 枝、蝴蝶刀1
    枝及甩刀1 枝（經鑑定結果均非屬槍砲彈藥刀械管制條例管
    制之刀械）。並另行扣得自丙○○左下腹體內所取出已擊發
    之土造子彈彈頭1 顆。
三、案經丙○○訴由臺南市警察局第一分局報告臺灣臺南地方法
    院檢察署檢察官偵查起訴。
    理  由
壹、被告乙○○所涉上開犯罪事實，其中共同未經許可，持有可
    發射子彈具有殺傷力之槍枝罪及妨害自由罪部分，均經判決
    有罪確定；本件僅審理被告涉嫌開槍射擊丙○○，涉犯殺人
    未遂罪之部分，先予敘明。
貳、程序方面：
    按被告以外之人於審判外之言詞或書面陳述，除法律有規定
    者外，不得作為證據，刑事訴訟第159 條第1 項定有明文；
    又被告以外之人於審判外之陳述，雖不符前4 條（即刑事訴
    訟法第159 條之1 至之4） 之規定，而經當事人於審判程序
    同意作為證據，法院審酌該言詞陳述或書面陳述作成時之情
    況，認為適當者，亦得為證據，復為同法第159 條之5 第1
    項所明定。本件被告以外之人於審判外之陳述，均經檢察官
    、被告及辯護人於本院審理中表示同意作為本案之證據（本
    院卷54頁背面），本院審酌前揭證人之陳述及證據資料作成
    時之情況，核無違法取證或其他瑕疵，認為以之作為證據為
    適當，均有證據能力。
參、實體方面：
一、訊之被告乙○○否認有開槍射擊丙○○之犯行，辯稱：「丙○○當時並不知已到第一分局，是我跟他講的。丙○○跳車
    時我並沒有向他開槍，是李水仁向他開的槍」、「被告坐在
    駕駛座旁邊，李水仁坐在丙○○旁邊，被告不可能開槍打到
    丙○○」、「依丙○○受傷的部位，應該是李水仁開的槍」
    、「警詢、偵查中是因為李水仁說要給我50萬元，要我擔罪
    ，所以我才會承認開槍，該部分自白並不實在」等語。
二、經查：
  (一)被告乙○○於上開案發時地對丙○○開槍之事實，業據其於
    警詢中供稱：「因丙○○想跳車逃走，所以我一時心慌，不
    慎槍枝走火，才會射中丙○○」、「（你既與丙○○無仇恨
    也不認識，為何要對他開槍？）因為他要逃走，我一時心慌
    才會射傷他。（你是否知道開槍射丙○○會致人於死？）知
    道，但是我槍法一向很準，而且我也沒瞄準頭部」（警卷第
    14背面-15 頁背面），並於偵查中供稱：「丙○○跳車，我
    意識不清楚才開槍射擊，如果他沒跳車我就不會開槍」等語
    明確（偵查卷第16頁、原審聲羈卷第5 頁）。核與李水仁於
    警詢、偵查及原審指稱：「因丙○○要跳車逃逸，乙○○才
    對丙○○開槍」（見警卷第3-4 頁、偵卷第19頁、原審卷(一)
    第25頁），及證人甲○○於警詢及偵查中證述係被告開槍等
    情節相符（警卷第25頁、偵查卷第9-10頁；甲○○於警詢中
    所稱之「蒙古」，為被告之綽號）。
    雖李水仁證述被告開槍等情，不無因為互推責任而故為不實
    證言之可能；惟甲○○與被告係第一次見面（見警卷第25頁
    筆錄），其與被告並無任何怨隙，應無誣指被告開槍之必要
    ；況被告於警詢及偵查中均自承對丙○○開槍之事實不諱，
    業如前述，足見其上開自白與事實相符，應堪採信。
  (二)證人甲○○於於原審復證稱：「（92年11月20日是否有去中
    華東路王正德的住處？）有。（是跟誰去？）丙○○。（到
    了之後遇到誰？）李水仁、乙○○、王正德。（遇到這3 人
    之後，發生何事？）李水仁、乙○○1 人拿1 把槍指著我們
    ，押我們上車。（他們2 人手上除了槍之外，還有拿什麼東
    西？）電擊棒。（上車之後有幾人坐在車上？）4 位，由我
    開車，乙○○坐在我的右手邊，丙○○坐在我的後面，李水
    仁坐在右後座。（誰叫你開車？）李水仁。（誰指定開去哪
    裡？）李水仁。（他如何指定你開去那裡？）他叫我轉彎，
    我就轉彎。（為何要聽他的話？）因為李水仁和乙○○拿槍
    指著我的頭部。（除了李水仁、乙○○拿槍指著你外，有無
    說什麼？）李水仁拿槍托搥打丙○○的頭部，並罵他。（在
    車上誰拿電擊棒？）乙○○。在行車路上，他都拿在手上。
    （有無使用？）有威嚇丙○○。（如何威嚇？）按著電擊棒
    有電擊聲」。.....
    「（丙○○後來如何中彈？）他要跳車，李水仁拉不住他，
    所以他們開槍打他。（『他們』是指誰開槍打他？）應該是
    乙○○。（為什麼應該是乙○○？）【因為槍響的時候很大
    聲，我耳鳴，所以才認為是乙○○】」。
    「（丙○○要跳車之前，你負責開車，丙○○坐在後座，他
    們2 人做何動作？）李水仁拿槍托打丙○○，我被乙○○拿
    槍指著我押著我開車，乙○○用哪一隻手拿槍，我忘記了」
    。.....
    「（李水仁從上車到丙○○中彈中間，是否是清醒的？）是
    。（乙○○拿槍指著你的頭，是如何指？）乙○○側身指著
    我。（是否還記得乙○○是左手還是右手拿槍？）乙○○左
    右手輪流拿槍。（是否聽到李水仁向丙○○恐嚇說要把你和
    丙○○打死後埋起來？有。（《提示92年11月22日偵訊筆錄
    》當時為何明確說是乙○○開槍射丙○○，與今日所說的不
    符？）也是因為【槍聲在我右耳很大聲，耳鳴，所以才認為
    是乙○○開槍的】」各等語明確；而被告對於甲○○上開證
    言並陳稱沒有意見（見原審卷第300-306 頁、308-310 頁）
    ，益證本件確係被告對丙○○開槍無訛。
  (三)被害人丙○○於警詢中證稱：「《遭被告強押上車部分略》
    ... ，在車上他們2 人一直打我電我，剛好甲○○駕車經過
    第一分局，我心想在分局前跳車，他們應該不會開槍，所以
    到跳車地點，我即打開車門立即跳車，當時我被打的頭昏，
    打開車門跳車瞬間我有聽到槍聲，我就已經在車外了，不知
    道何人槍擊我受傷的」（見偵卷第29頁背面、第30頁）。
    於偵查中證稱：「《與同案被告李水仁間之債務糾紛及遭被
    告2 人強押上車部分略》... ，他們就要求甲○○繼續開車
    ，後來正好經過一分局，我當時心想，決定和他們拼了，就
    開車門往下跳，我剛跳下就聽到槍聲，不知道對方開了幾槍
    ，我下車後，腳有被其他車撞到，但我能走路，就跑到一分
    局求救」、「（知道是誰開槍射你的嗎？）不知道。（下車
    後被告等有無下車？）沒有下車，但我有看到車門有打開，
    好像想下車追我，但又關上車門離開。... （你何處受傷？
    ）子彈從腹部右邊穿入，另外我頭部的傷則是被李水仁用槍
    打的，右腳骨折是跳車時被車子擦撞到」（見偵卷第37-40
    頁）。
    嗣於原審證稱：「... ，（李水仁有無說要將你們2 人殺掉
    埋起來？）只針對我一個人說（乙○○在車上是否一直用電
    擊棒電你？）是。（有無看到誰開槍？）沒有。（開槍當時
    的情形？）我打開車門，就聽到槍聲響了，當時我就想跳車
    。（偵訊中所述是否實在《提示91年11月21日偵訊筆錄》？
    ）實在，... 。（乙○○當時的精神狀態？）很好，因為他
    電我時，我會閃躲，乙○○還會拿電擊棒繼續電我。當時乙○○坐在前座，他轉過身來電我，... 李水仁用槍托打我頭
    部。（你的槍傷，是從哪裡打進去的？）子彈從我的右側腹
    部打進去，沒有貫穿，子彈停在肚子內。（你遭槍傷時，是
    坐在原位被打到，還是轉身要跳車時？）在我要跳車那一剎
    那。當時我人【面向車內，背對著車門跳車】。（是否記得
    中槍那一剎那時，人面對哪裡？）我門打開，屁股轉開再跳
    」、「（跳車後，那個部位先著地？）【左手邊先著地】」
    各等語（見原審卷第206-211 頁、第215 頁、第313 頁）。
  (四)查丙○○遭被告射擊後，子彈穿入右下腹部，最後停留於左
    下腹體表（病患診療資料摘要表誤載為右下腹體表）造成腹
    部槍傷併小腸破裂，經接受剖腹探查術後，切除破裂部分之
    小腸等情，有國立成功大學醫學院附設醫院診斷證明書、同
    院93年4 月19日 (93) 成附醫急診字第4194號函及檢附病患
    診療資料摘要表、病歷及照片附卷可證（見偵卷第32頁、原
    審卷第246-249 頁；診斷證明書另載右側內踝骨折部分，係
    跳車時所傷，見前開丙○○證述）。參酌被告於本院審理中
    自承：「丙○○跳車時是面向車內沒錯，他的腳有踢車內後
    座中間地板凸起的部分，才往外跳」等語（見本院更二卷第
    69頁），足見丙○○於前開時地，確係面向車內，背對車外
    跳車無訛。
    依一般自小客車之車門開口均朝向車身後方以觀，丙○○背
    對車外跳車時，必然身體左邊靠近車門內側、右邊靠近車身
    （後輪拱上方與車門接合處）往外跳，且依丙○○所陳「身
    體左手邊先著地」之事實，亦可見其跳離車身當時，應係身
    體右側稍微朝上，則被告開槍射中丙○○之身體右側，子彈
    自右側腹部進入，並無違背常情。雖丙○○未能明確指認係
    何人對其開槍，然其在情況危急之際，臨時決定跳車逃生，
    時間過程極為短暫，身體中槍之同時，並已離開車身掉落地
    面，其無法得知係何人開槍，實屬情理之常。況依丙○○於
    原審證稱：「我開車門跳車時，感覺李水仁有抓我的腳（見
    原審卷第312 頁），甲○○證稱：「（丙○○如何中彈？）
    丙○○要跳車時，李水仁拉不住他，所以他們開槍打他。（
    『他們』是指誰開槍打他？）應該是乙○○」（見原審卷第
    303 頁正反面）各等語，可認李水仁於丙○○欲跳車時，應
    係忙於拉住丙○○之腳部，並無證據證明其有開槍射擊丙○○之事實。被害人丙○○因緊急跳車而未能確定何人開槍，
    亦難據為有利於被告之認定。
  (五)93年1 月16日被告乙○○與李水仁移審時，與被告2 人在同
    車之陸國，雖於原審證稱：「（是否認識在庭的兩位被告
    ？）今年1 月初出庭時在法警車上有看過2 位被告。（有無
    與被告2 人交談過？）當時我坐在他們2 人之間。（他們在
    講什麼話？）我左手邊的被告（李水仁）要我右手邊的被告
    （乙○○）【承擔那兩枝槍的部分】，及負擔我右手邊那個
    受刑人（乙○○）監所及家庭生活費的問題。【（有無提到
    是誰開槍？）沒有】」。
    「（在法警車上你們3 人的位置？）李水仁坐在法警車的最
    後面，乙○○坐在最前面，中間除了我還有2 位受刑人。（
    被告2 人是否直接大聲交談或是透過其他人傳話？）原先是
    他們2 人大聲交談，談的是承擔拿槍的責任，後來法警喝止
    ，李水仁才要我傳話給乙○○，說的是李水仁願意承擔生活
    費用，要乙○○承擔槍枝的去處。被告2 人一上車就大聲討
    論案情，沒有多久，警察就要他們不要再大聲說話了。」、
    「（李水仁是要乙○○擔罪或是不要亂咬？）應該是擔罪。
    」、「（他們說話的內容你是否能很明確記得？）李水仁跟
    乙○○說，【希望他將那兩枝槍擔下來，他要交保出去】」
    等語（見原審卷第218-220 頁）。
    依陸國上開證言，僅足以證明李水仁有要求被告承擔「兩
    支槍」之罪責，並無法證明李水仁亦有要求被告承擔「殺人
    未遂」罪責之情事，被告辯稱：「警詢、偵查中是因為李水
    仁說要給我50萬元，要我擔罪，所以我才會承認開槍」云云
    ，亦屬無據。
  (六)被告於原審辯稱：「我患有精神分裂症，自92年11月19日晚
    上睡前服用精神科藥物後，迄同年月22日凌晨2 時許，均未
    再服用，而有幻聽、幻影等症狀，之前於警詢、偵查及聲押
    庭之自白均不實在」云云，除與其在本院所為前項辯解有所
    出入外，原審將被告送行政院衛生署嘉南療養院精神鑑定，
    結論亦認為：「綜合被告乙○○過去之生活史、疾病史、犯
    案經過、身體檢查、精神狀態檢查與心理衡鑑結果，研判被
    告就犯行時之精神狀態：被告的智識能力為邊緣性智能程度
    範圍，雖因態度防衛，多強調自己不是開槍者，僅持電擊棒
    傷害對方，亦否認槍枝為自己所有，然對犯行經過多可大抵
    描述，犯案過程中意識清楚；從精神症狀方面看來，被告否
    認當時有幻覺或妄想等活性精神症狀之干擾，被告於案發前
    後否認有使用酒精或其他非法物質之情形，雖被告表示自己
    於筆錄上之陳述，乃因案發當天未服藥而造成頭暈、亂說話
    的情形，但若依被告陳述於40歲時因無法獲得FM2 而失眠看
    來，因未服藥致頭暈感之可能性甚低，加上被告所服用之藥
    物多屬安眠藥，而安眠藥之戒斷症狀包括：自主神經系統過
    度活躍、手部震顫、失眠、噁心或嘔吐、暫時性視覺、觸覺
    及聽覺之幻覺或錯覺、精神運動性激動、焦慮及大發作癲癇
    ，若未服藥應使精神狀態顯得激躁不安而非頭暈，且筆錄資
    料中顯示被告並無意識混亂之譫妄現象。故就整體評估，被
    告之犯行若判決屬實，則當時之精神狀態【並未達心神喪失
    或精神耗弱之程度】，目前【亦無施予刑前治療之必要】」
    ，有行政院衛生署嘉南療養院93年5 月24日嘉南般字第0930
    002398號函檢附司法精神鑑定報告書1 份在卷可憑（見原審
    卷第162 之1-162 之7 頁）。
    雖依奇美醫院臺南分院93年12月16日（93）美分字第0019號
    及93年4 月26日（93）美分字第056 號函（原審卷第159 、
    159-1 頁），顯示：「被告曾於90年6 月7 日因失眠至精神
    科初診就醫，爾後不規則於門診治療，迄93年1 月31日止，
    門診治療23次，原診斷為失眠，於90年9 月11日主診斷更為
    『精神官能性憂鬱症』；另患有『精神官能性憂鬱症』應不
    致於導致幻聽、幻影、意識不清而無法知悉詢問內容並回答
    問題等情狀，惟依病歷資料記載，被告有酒精濫用情形，若
    與精神科開立之藥物合用酒精互有加強雙方效果作用，可能
    會造成意識不清」；惟被告乙○○既自承於案發前未再服用
    精神科藥物（見原審卷第20頁），則其縱於92年11月20日曾
    在王正德前開住處飲酒，亦不致於因服用精神科藥物與酒精
    交互作用，加強雙方效果，而導致意識不清之情形發生，應
    無疑義。其在本件案發當時，意識清楚，精神狀態並無心神
    喪失或精神耗弱之情形，前揭警詢、偵查及聲押庭中之供述
    ，均係在意識清楚之狀態下所為，灼然甚明；被告此部分所
    辯，亦難憑採。
  (七)按腹部為人體要害，內有肝、胃、腸等重要器官，如遭外力
    穿刺，未及時救治，即有致命之可能，為眾所週知之事實，
    被告為正常之成年人，自亦有此認識（警卷第15頁背面），
    茲仍被告仍於丙○○跳車之時，持具有殺傷力之改造模型槍
    （詳見原審卷第54頁槍彈鑑書）近距離朝丙○○身體腹部射
    擊1 槍，顯有殺死丙○○之犯意，應無疑義；雖丙○○事後
    經急救得宜，而未至喪命之結果，亦不足以影響被告乙○○
    殺人主觀犯意之認定。本件事證明確，被告上開所辯，核屬
    卸責之詞，非可採信，其殺人未遂之犯行堪以認定，應依法
    論科。
三、法律修正：被告行為後，刑法業於94年2 月2 日修正公布，
    並自95年7 月1 日生效施行。
  (一)修正前刑法第26條前段關於未遂犯減輕其刑之規定，於修正
    後之新法雖變更條次為第25條，並分列2 項，規定：「已著
    手於犯罪行為之實行而不遂者，為未遂犯」、「未遂犯之處
    罰，以有特別規定者為限，並得按既遂犯之刑減輕之」；惟
    就「得按既遂犯之刑減輕」之規定，並無變更，被告本件所
    涉罪名，有處罰未遂犯之特別規定，無論適用修正前或修正
    後之規定，均得減輕其刑，並無有利或不利之問題，應逕行
    適用新刑法第25條規定。
  (二)修正前刑法第64條第2 項原規定：「死刑減輕者，為無期徒
    刑，或為15年以下12年以上有期徒刑」，修正後規定：「死
    刑減輕者，為無期徒刑」，比較新舊法結果，以修正前之規
    定，較有利於被告。
  (三)修正前刑法第65條第2 項原規定：「無期徒刑減輕者，為7
    年以上有期徒刑」，修正後規定：「無期徒刑減輕者，為20
    年以下15年以上有期徒刑」，比較新舊法結果，以修正前之
    規定，較有利於被告。
四、核被告所為，係犯刑法第271 條第2 項、第1 項之殺人未遂
    罪，被告單獨基於殺人犯意開槍射擊丙○○，未造成丙○○
    死亡之結果，為未遂犯，應依刑法第25條第2 項規定，減輕
    其刑。原審依上開罪名就被告予以論罪科刑，固非無見；惟
    查：(一)被告行為後，刑法有關死刑及無期徒刑減輕之規定，
    已有修正，原判決未及比較適用，尚有未洽、(二)被告持以殺
    人之槍枝，原判決未於被告犯殺人未遂罪項下宣告沒收，並
    認已擊發之彈殼及彈頭係被告犯殺人罪所用之物，予以沒收
    ，亦有未合。被告上訴意旨否認開槍射擊丙○○，雖無可取
    ，惟原判決就該部分既非妥適，仍屬無可維持，應予撤銷改
    判。
五、茲審酌被告未經許可持有具殺傷力之改造槍枝及子彈，剝奪
    他人行動自由，復開槍傷人，危害社會治安甚鉅，其智識程
    度，犯罪之動機、目的、手段，被害人所受損害程度，及被
    告犯罪後之態度等一切情狀，量處如主文第2 項所示之刑。
    又本件扣案具有殺傷力之改造模型槍2 支（槍枝管制編號00
    00000000、0000000000號；含彈匣2 個），於被告犯共同未
    經許可，持有可發射子彈具有殺傷力之槍枝罪部分，均已經
    宣告沒收確定；被告所持有，用以射擊丙○○之改造模型槍
    1 支（含彈匣1 個），雖因被告否認開槍，而法確定其槍枝
    管制編號，惟因該槍枝具有殺傷力，且係被告持以犯殺人未
    遂罪之違禁物，不問屬於犯人與否，仍應依刑法第38條第1
    項第1 款規定宣告沒收。至於扣案之彈殼及已擊發之彈頭，
    因不具殺傷力，已失其違禁性質，且係被告擊發子彈後所遺
    留之物，並非供犯罪所用之物，均不為沒收之諭知。
六、被告本件犯罪之時間雖在96年4 月24日之前，惟其宣告刑逾
    1 年6 月，依中華民國九十六年罪犯減刑條例第3 條第1 項
    第15款規定，不得減刑，併予敘明。
據上論斷，應依刑事訴訟法第369 條第1 項前段、第364 條、第
299 條第1 項前段，刑法第271 條第2 項、第1 項、第25條第2
項、第38條第1 項第1 款判決如主文。
本案經檢察官王碧霞到庭執行職務。
中    華    民    國    99    年    7     月    29    日
                  刑事第三庭  審判長法  官  陳義仲
                                    法  官  蔡勝雄
                                    法  官  楊清安
以上正本證明與原本無異。
如不服本判決應於收受送達後10日內向本院提出上訴書狀，其未
敘述上訴理由者，並得於提起上訴後10日內向本院補提理由書（
均須按他造當事人之人數附繕本）「切勿逕送上級法院」。
                                    書記官  蔡蘭櫻
中    華    民    國    99    年    7     月    29    日
附錄論罪法條：
中華民國刑法第271條：
(普通殺人罪)
殺人者，處死刑、無期徒刑或10年以上有期徒刑。
前項之未遂犯罰之。
預備犯第1 之罪者，處2 年以下有期徒刑。

司法院資訊處製作；財團法人民間司法改革基金會備份。
